# 集团内部工程的抵消

提问人：liaowenjia 时间：2012-04-27 21:40:06
背景：甲方是子公司，乙方是母公司，甲方帮乙方做工程，以下列示两种情况下的会计分录，实际上甲方的完工进度是一样的，不同的是乙方支付的进度款不一样。结果导致情况一下面：存货 20 ，在建工程 25 ；导致情况二下面：在建工程 45 。
问题：个人认为实际上第一种情况下的存货从集团角度来看也是在建工程（虽然属于工程企业的存货），应调入在建工程中。请教陈老师的看法。谢谢。
在建部分-情况一：甲方分录
乙方分录 借： 工程成本
45.00 借：
在建工程
30.00 贷： 应付账款
(45.00) 贷：
银行存款
(30.00) 借： 银行存款
30.00 贷： 预收
(30.00) 借： 成本
45.00 借： 工程毛利
5.00 贷： 收入
(50.00) 借： 预收
30.00 贷： 工程结算
(30.00)
甲方
乙方
合并调整
合并 银存 30.00 (30.00)
存货 20.00
20.00 在建工程 30.00 (5.00) 25.00 应付 (45.00) (45.00) 预收应收
收入 (50.00) 50.00
成本 45.00 (45.00)
在建部分-情况二：甲方分录
乙方分录 借： 工程成本
45.00 借：
在建工程
60.00 贷： 应付账款
(45.00) 贷：
银行存款
(60.00) 借： 银行存款
60.00 贷： 预收
(60.00) 借： 成本
45.00 借： 工程毛利
5.00 贷： 收入
(50.00) 借： 预收
50.00 贷： 工程结算
(50.00)
甲方
乙方
合并调整
合并 银存 60.00 (60.00)
存货
在建工程 60.00 (15.00) 45.00 应付 (45.00) (45.00) 预收 (10.00) 10.00应收
收入 (50.00) 50.00
成本 45.00 (45.00)

回答人：chenyiwei
赞同你的理解。最终抵消和调整结果，在合并报表层面应全部体现为在建工程，不体现为存货。由于支付进度款属于内部交易，因此仅仅是进度款支付情况不同不会导致合并结果出现差异。